ACORDAO-COMPLETO-2380410

ACÓRDÃO DE RELAÇÃO

ACÓRDÃO DE RELAÇÃO 12235/2019 ATA 40/2019 - SEGUNDA CÂMARA

Acórdão 12235/2019-TCU-Segunda Câmara
	Os Ministros do Tribunal de Contas da União ACORDAM, por unanimidade, com fundamento nos arts. 1º, inciso V, e 39, inciso I, da Lei 8.443/1992, c/c os arts. 1º, inciso VIII, 143, inciso II, 259, inciso I, e 260, § 5º, do Regimento Interno/TCU e no art. 7º, inciso II, da Resolução/TCU 206/2007, em considerar prejudicada a apreciação do mérito dos atos de admissão de pessoal a seguir relacionados, por perda de objeto, tendo em vista o exaurimento dos seus efeitos financeiros antes do respectivo processamento por esta Corte, em razão do desligamento do cargo a que se refere o ato, de acordo com os pareceres emitidos nos autos:
1. Processo TC-Processo 035.534/2019-2 (ATOS DE ADMISSÃO) 
	1.1. Interessados: Aline Marques Melhorim (XXX.933.847-XX) ; Antonia Katyane Rodrigues Pontes Barbosa (XXX.389.697-XX) ; Caroline Soares da Silva (XXX.028.867-XX) ; Cassia Bispo Vicente (XXX.557.417-XX) ; Claudio Rezende Lucarevschi (XXX.765.747-XX) ; Cristiano Nascimento Costa (XXX.935.167-XX) ; Derekson Rodrigues da Silva Dantas (XXX.594.907-XX) ; Ellen Aparecida de Araujo Rosa (XXX.401.297-XX) ; Josimar Sthel Santos de Oliveira (XXX.946.437-XX) ; Jully de Castro Lauriano (XXX.600.717-XX) ; Laura Lydia Burtscher (XXX.825.238-XX) ; Luci Anne Costa Rocha (XXX.881.774-XX) ; Luciana Maria Correa Ferreira (XXX.881.057-XX) ; Magaly Peres Pazello (XXX.628.167-XX) ; Marcela Frontelmo Gomes da Silva (XXX.377.247-XX) ; Nivea Maria Cardoso de Paiva do Lago (XXX.549.537-XX) ; Reinaldo Santos de Oliveira Souza (XXX.847.097-XX) ; Roberta Cristine de Andrade Passos (XXX.262.757-XX) ; Rosilene Vieira de Oliveira (XXX.778.287-XX) ; Taina Aparecida Rodrigues Amaro (XXX.503.347-XX) .
	1.2. Órgão/Entidade: Colégio Pedro II.
	1.3. Relator: Ministro-Substituto Marcos Bemquerer Costa.
	1.4. Representante do Ministério Público: Procurador Sergio Ricardo Costa Caribé.
	1.5. Unidade Técnica: Secretaria de Fiscalização de Pessoal (Sefip) .
	1.6. Representação legal: não há.
	1.7. Determinações/Recomendações/Orientações: não há.

Segunda Câmara

Colégio Pedro II.

Aline Marques Melhorim (XXX.933.847-XX); Antonia Katyane Rodrigues Pontes Barbosa (XXX.389.697-XX); Caroline Soares da Silva (XXX.028.867-XX); Cassia Bispo Vicente (XXX.557.417-XX); Claudio Rezende Lucarevschi (XXX.765.747-XX); Cristiano Nascimento Costa (XXX.935.167-XX); Derekson Rodrigues da Silva Dantas (XXX.594.907-XX); Ellen Aparecida de Araujo Rosa (XXX.401.297-XX); Josimar Sthel Santos de Oliveira (XXX.946.437-XX); Jully de Castro Lauriano (XXX.600.717-XX); Laura Lydia Burtscher (XXX.825.238-XX); Luci Anne Costa Rocha (XXX.881.774-XX); Luciana Maria Correa Ferreira (XXX.881.057-XX); Magaly Peres Pazello (XXX.628.167-XX); Marcela Frontelmo Gomes da Silva (XXX.377.247-XX); Nivea Maria Cardoso de Paiva do Lago (XXX.549.537-XX); Reinaldo Santos de Oliveira Souza (XXX.847.097-XX); Roberta Cristine de Andrade Passos (XXX.262.757-XX); Rosilene Vieira de Oliveira (XXX.778.287-XX); Taina Aparecida Rodrigues Amaro (XXX.503.347-XX).

MARCOS BEMQUERER

não há.

Procurador Sergio Ricardo Costa Caribé.

ATOS DE ADMISSÃO (ADS)

Secretaria de Fiscalização de Pessoal (Sefip).